臺灣屏東地方法院民事裁定　
111年度司繼字第445號
聲  請  人  元大商業銀行股份有限公司

                         至10樓、13樓及68號1樓、2樓、2樓之1、7樓、9樓
法定代理人  翁健        
非訟代理人  孫文慶      
關  係  人  許芳瑞律師  
上列聲請人聲請選任被繼承人李信慶之遺產管理人事件，本院裁
定如下：
    主  文
選任許芳瑞律師為被繼承人李信慶之遺產管理人。
准對被繼承人李信慶之繼承人為承認繼承之公示催告。
被繼承人李信慶之繼承人，應自前項公示催告裁定揭示之日起8
個月內承認繼承，上述期限屆滿，無繼承人承認繼承時，被繼承
人李信慶之遺產，於清償債權，並交付遺贈物後，如有賸餘即歸
屬國庫。
聲請費用新臺幣1,000元由被繼承人李信慶之遺產負擔。
    理  由
一、本件聲請意旨略以：被繼承人李信慶（男，民國00年0 月00
    日生，身分證統一編號：Z000000000號，生前最後住所：屏
    東縣○○鎮○○路000 號）對聲請人負有債務，嗣被繼承人於99
    年6 月21日死亡，並遺有屏東縣○○鎮○○段000 地號土地（重
    測前為潮州段段74-33地號、權利範圍6 分之1 ）。又被繼
    承人之法定繼承人均已拋棄繼承，且親屬會議並未於1 個月
    內選定遺產管理人，為確保聲請人權利，爰依法聲請選任遺
    產管理人等語。
二、按繼承開始時，繼承人之有無不明者，由親屬會議於1 個月
    內選定遺產管理人，並將繼承開始及選定遺產管理人之事由
    ，向法院報明。無親屬會議或親屬會議未於前條所定期限內
    選定遺產管理人者，利害關係人或檢察官，得聲請法院選任
    遺產管理人，並由法院依規定為公示催告，民法第1177條、
    第1178條第2 項分別定有明文。此為關於無人承認繼承之規
    定。又先順序繼承人均拋棄其繼承權時，由次順序之繼承人
    繼承，其次順序繼承人有無不明或第4 順序之繼承人均拋棄
    其繼承權者，準用關於無人承認繼承之規定，民法第1176條
    第6 項亦有明文。
三、經查，聲請人上開主張，業據其提出本院拋棄繼承准予備查
    公告、繼承系統表、戶籍及除戶謄本、潮州鎮中山段645 地
    號土地登記第二類謄本、本院106年度司執字第7637號債權
    憑證等件為證。嗣本院職權調取本院99年度繼字第728 號卷
    證，被繼承人之法定繼承人確實均已聲明拋棄繼承或已死亡
    ，已查無被繼承人其他法定繼承人，堪信聲請人之主張為真
    實且有選任遺產管理人之必要，揆諸上開規定，本件自應準
    用關於無人承認繼承之規定。而被繼承人之親屬會議並未於
    死亡發生之日起1 個月內選定遺產管理人陳報法院，聲請人
    為被繼承人之債權人，係利害關係人，依前開規定，聲請選
    任遺產管理人，於法尚無不合。本院審酌許芳瑞律師乃屏東
    律師公會成員，具法學專才，與聲請人及被繼承人間均無何
    利害關係，並受律師倫理規範拘束，要能勝任遺產管理人一
    職，又許芳瑞律師於本院電話詢問時表示同意擔任本件遺產
    管理人，有本院111 年4 月27日電話記錄附卷可憑，爰選任
    許芳瑞律師為被繼承人之遺產管理人，並限期命繼承人為承
    認繼承之公示催告。至上開期限屆滿，無繼承人承認繼承時
    ，其遺產依民法第1185條規定，於清償債權並交付遺贈物後
    ，如有賸餘，應歸屬國庫，附此敘明。
四、依家事事件法第127 條第4 項、第97條，非訟事件法第24條
    第1 項，裁定如主文。
五、若不服本裁定，應於裁定送達後10日內向本院提出抗告狀，
    並繳納抗告費新臺幣1,000 元。
中　　華　　民　　國　　111 　年　　 5 　　月　　3　　日
　　　　　　　　　家事庭司法事務官